台灣板橋地方法院刑事判決　　　　　　　　　　　　九十二年度簡上字第四五０號
　　上　訴　人　甲○○○
　　即　被　告
　　　　　　　　乙○○
　　　　　　　　丙○○
右列上訴人因家庭暴力之傷害案件，不服本院九十二年度簡字第一五三八號，中華民
國九十二年十一月十四日第一審判決（聲請簡易判決處刑案號：台灣板橋地方法院檢
察署九十二年度偵字第八二六三號）提起上訴，本院管轄第二審之合議庭判決如左：
    主  文
上訴駁回。
甲○○○、乙○○、丙○○均緩刑貳年，緩刑期內均付保護管束。
    事  實
一、甲○○○與乙○○係姐妹關係，而乙○○與丙○○係夫妻關係，三人為家庭暴力
    防治法第三條第四款所定之家庭成員關係。緣三人均係在台北縣板橋市○○街附
    近市場之攤商，其等攤位相比鄰，甲○○○於民國（下同）九十二年一月六日中
    午十二時許，在台北縣板橋市○○街一六三號對面，因不滿丙○○在其剛鋪設之
    水泥地面澆水，造成水泥被水沖走，遂與丙○○、乙○○二人理論，進而發生爭
    吵，雙方均互基於傷害對方之犯意，甲○○○以頭、手肘撞擊丙○○，丙○○、
    乙○○二人則分持不知何人所有安全帽與掃把共同毆打甲○○○，致甲○○○受
    有前胸部挫傷瘀血三×四公分、左手食指挫傷一×二公分、頭部挫傷三處分別為
    三×二公分、四×四公分及四×三公分之傷害，而丙○○則受有頭部外傷、臉部
    多處挫傷與擦傷、左側耳後挫傷併皮下瘀血五×三公分及胸部挫傷等傷害。
二、案經被害人甲○○○、丙○○分別訴由台北縣政府警察局海山分局報請台灣板橋
    地方法院檢察署檢察官偵查終結並聲請簡易判決處刑。
    理  由
一、訊據被告甲○○○、丙○○及乙○○對於上開時、地與對方發生爭執之事實並不
    否認；惟均矢口否認有何傷害之犯行，被告甲○○○並辯稱：伊是被乙○○打，
    她先生丙○○突然進來，拿安全帽打伊，乙○○拿掃帚打伊，伊躲在牆角，他們
    仍然不放手，伊沒有用頭及手肘撞他云云；被告乙○○則辯稱：是他們兩人互毆
    ，伊在旁勸架，甲○○○剛開始用她的頭撞他的鼻子，後來又拿掃把打他身體，
    再用手抓他臉，丙○○用安全帽抵擋，伊不知道甲○○○的傷勢怎麼來的云云；
    而被告丙○○則辯稱：伊沒有打甲○○○，甲○○○的傷勢係因為抓伊時自己受
    傷的，她先用手抓伊的臉，用頭撞伊的鼻子，再拿掃把打伊，伊才拿安全帽抵擋
    ，她又拿磚頭打伊頭部云云。然觀諸告訴人甲○○○所提出之台北縣立板橋醫院
    驗傷診斷書一份，其上載明所受之傷勢包括前胸部挫傷瘀血三×四公分、左手食
    指挫傷一×二公分、頭部挫傷三處分別有三×二公分、四×四公分及四×三公分
    （見偵查卷第五頁），是顯非單純被告丙○○用安全帽抵擋被告張林寶貴之攻擊
    所致。又證人林巨康於原審結證稱：「他們起爭執，我看到他們兩個夫妻打甲○○○一個人，在甲○○○做生意的地方，他們是隔鄰做生意。（問：為何事爭吵
    ？）好像是因為甲○○○掃地的時候，把水掃到丙○○那裡，因此發生口角，我
    不知道誰先動手，我看到丙○○拿安全帽打甲○○○的頭，打得很猛，乙○○在
    旁邊用掃把一直戳她，甲○○○後來被打到昏倒，是我叫的救護車，掃把是誰的
    我不清楚，因為當時很混亂。」等語（見原審卷第五十七頁），核與告訴人甲○○○指訴之情節相符，衡諸證人林巨康與被告三人同為市場攤販，並無仇怨，當
    無設詞誣陷之理，是被告丙○○、林寶貴上開所辯各節，顯係卸責之詞，不足採
    信。另告訴人丙○○提出之行政院衛生署台北醫院診斷證明書一份，其上載明告
    訴人丙○○所受之傷勢為頭部外傷、臉部多處挫傷與擦傷、左側耳後挫傷併皮下
    瘀血五×三公分、胸部挫傷之傷害（見偵查卷第六頁），亦顯非被告甲○○○單
    純閃躲對方攻擊所導致，自足認被告甲○○○所辯各節僅係避重就輕之詞，並不
    足採。另被告乙○○供稱：是甲○○○先用頭撞丙○○的鼻子，再拿掃把打他的
    身體，再用手抓他的臉等語，核與告訴人丙○○所受之傷害相符，堪認被告甲○○○確有傷害告訴人丙○○之情事。綜上事證，足認本案罪證明確，被告等犯行
    洵堪認定。
二、核被告三人所為，均係犯刑法第二百七十七條第一項傷害之罪。原審法院因而適
    用上開法條及刑法第二十八條、第四十一條第一項前段，罰金罰鍰提高標準條例
    第二條各規定，分別量處被告丙○○有期徒刑四月，被告甲○○○、乙○○二人
    各有期徒刑三月，並均諭知易科罰金之折算標準，本院經核認事用法，均無不合
    ，量刑亦稱妥適。上訴人即被告三人上訴要旨以分別與被害人丙○○、甲○○○
    二人和解，指摘原判決不當，為無理由，應予駁回。惟查；被告三人前皆未曾受
    有期徒刑以上刑之宣告，有台灣高等法院被告全國前案紀錄表三紙在卷可徵。本
    件被告三人因細故初犯本罪，且已分別與被害人甲○○○、丙○○和解（有本院
    三重簡易庭和解筆錄在卷），再被告三人因一時誤解爭執而罹本件犯行，惡性尚
    屬輕微，經此偵審教訓，信已足收警惕之效，應無再犯之虞，本院認渠等宣告之
    刑以暫不執行為適當，爰均併予宣告緩刑二年，以啟自新，並依家庭暴力防治法
    第三十條第一項之規定皆諭知緩刑期內付保護管束。
三、被告甲○○○經合法傳喚無正當之理由不到庭，故本院不待其陳述，逕行判決。
據上論斷，應依刑事訴訟法第四百五十五條之一第一項、第三項、第三百六十八條、
第三百七十一條，家庭暴力防治法第三十條第一項、刑法第七十四條第一款，判決如
主文。
本案經檢察官孫治平到庭執行職務
中    華    民    國    九   十   三    年    四    月    十    三      日
                            台灣板橋地方法院刑事第四庭
                                審判長法  官  潘  長  生
                                      法  官  陳  靜  茹
                                      法  官  吳  幸  娥
右正本證明與原本無異。
不得上訴。
                                      書記官  楊  馥  如
中    華    民    國    九   十   三    年    四    月    十    四      日
附錄本案論罪科刑法條
刑法第二百七十七條：
傷害人之身體或健康者，處三年以下有期徒刑，拘役或一千元以下罰金。
犯前項之罪，因而致人於死者，處無期徒或七年以上有期徒刑；致重傷者，處三年以
上十年以下有期徒刑。
